【裁判字號】    97,簡上,375
【裁判日期】    971107
【裁判案由】    偽造文書
【裁判全文】
臺灣臺北地方法院刑事判決             97年度簡上字第375號
上  訴  人
即  被  告  甲○○
上列上訴人即被告因偽造文書案件，不服中華民國九十七年八月
八日本院九十七年度簡字第一九二三號第一審簡易判決（聲請簡
易判決處刑案號：九十六年度偵字第一六三八四號），提起上訴
，本院管轄之第二審合議庭判決如下：
    主  文
上訴駁回。
甲○○緩刑貳年。
    事  實
一、甲○○係兆至禾企業股份有限公司（址設臺北市○○路○段
    三００巷二０弄八號一樓，下稱兆至禾公司）職員（業於民
    國九十六年五月二十九日離職），竟基於行使偽造私文書之
    犯意，接續於九十六年五月二十二日、二十三日，在上址公
    司內，未經該公司同意，冒用該公司名義，填具訂單各一紙
    ，分別表示該公司向香港鋼之傑有限公司（下稱鋼之傑公司
    ）訂購價值各為美金一千一百一十四元、五百五十七元之辦
    公室座椅之意，而偽造該等訂單私文書後，以傳真方式向鋼
    之傑公司行使，再接續於同年月二十五日，在第一商業銀行
    仁和分行冒用兆至禾公司名義，填具匯出匯款申請書，並盜
    用兆至禾公司印章暨其代表人沈格至之印章（即兆至禾公司
    大、小章）蓋印於其上，表示該公司將美金一千六百七十一
    元之貨款匯予鋼之傑公司之意，而偽造該申請書私文書後，
    持向第一商業銀行仁和分行承辦員行使，而將自備之美金一
    千六百七十一元貨款匯至鋼之傑公司，迨鋼之傑公司如數交
    貨後，甲○○即私自委由不知情之運輸業者領貨，再利用網
    路拍賣賺取價差，足以生損害於兆至禾公司。嗣經兆至禾公
    司發覺有異，而向鋼之傑公司查詢，始悉上情。
二、案經兆至禾公司訴由臺灣臺北地方法院檢察署檢察官偵查後
    聲請簡易判決處刑。
    理  由
一、前揭事實，業據被告甲○○於本院審理時坦承不諱，核與告
    訴人兆至禾公司之代表人沈格至指訴情節相符，並有訂單、
    第一商業銀行匯出匯款申請書、匯出匯款賣匯水單、鋼之傑
    公司出具之收貨確認單等件附卷可稽（見九十六年度他字第
    六二一六號卷第六至一一頁）。本件事證明確，被告犯行洵
    堪認定，應予依法論科。
二、核被告所為，係犯刑法第二百十六條、第二百十條之行使偽
    造私文書罪。其盜用印章，係偽造私文書之部分行為，偽造
    私文書之低度行為，又為行使偽造私文書之高度行為所吸收
    ，不另論罪。再被告先後行使偽造訂單及匯出匯款申請書等
    私文書之犯行，係基於單一犯意而在密切接近之一定時間及
    空間內接續為之，應為接續犯。原審依刑事訴訟法第四百四
    十九條第一項前段、第三項、第四百五十四條第二項、刑法
    第二百十六條、第二百十條、第四十一條第一項前段等規定
    （原審贅引刑法施行法第一條之一第一項、第二項前段，應
    予更正），判處被告有期徒刑三月，如易科罰金，以新臺幣
    一千元折算一日，經核其認事用法均無違誤，量刑亦稱妥適
    。上訴意旨以原審量刑過重云云，指摘原判決不當，雖無理
    由，應予駁回，惟查被告前未曾因故意犯罪受有期徒刑以上
    刑之宣告，此有卷附臺灣高等法院被告前案紀錄表可按（見
    本院簡上字卷第一四頁），其因一時貪利，短於思慮，偶罹
    刑典，經此罪刑之宣告後，當知所警惕，信無再犯之虞，本
    院認就其所宣告之刑以暫不執行為適當，爰併宣告緩刑二年
    ，以啟自新。又被告盜用之印文，既非偽造，自無從依刑法
    第二百十九條規定宣告沒收，併此敘明。
據上論斷，應依刑事訴訟法第四百五十五條之一第一項、第三項
、第三百六十八條，刑法第七十四條第一項第一款，判決如主文
。
本案經檢察官江貞諭到庭執行職務
中    華    民    國   九十七   年   十一   月   七   日
                  刑事第八庭審判長法  官  陳德民
                                  法  官  楊蕙芬
                                  法  官  陳芃宇
以上正本證明與原本無異。
不得上訴。
                                  書記官  徐鶯尹
中    華    民    國   九十七   年   十一   月   七   日


司法院資訊處製作；財團法人民間司法改革基金會備份。
